es: Tamaño del instrumento de cuerda: 1/10; 1/16; 1/2; 1/32; 1/4; 1/8; 3/4; 4/4; 7/8; Tamaño completo; Otros
sl-SI: Velikost godal: 1/10; 1/16; 1/2; 1/32; 1/4; 1/8; 3/4; 4/4; 7/8; Polna velikost; Drugo
sk-SK: Veľkosť sláčikového nástroja: 1/10; 1/16; 1/2; 1/32; 1/4; 1/8; 3/4; 4/4; 7/8; Plná veľkosť; Iné
de: Größe des Streichinstruments: 1/10; 1/16; 1/2; 1/32; 1/4; 1/8; 3/4; 4/4; 7/8; Volle Größe; Sonstiges
tr: Yaylı çalgı boyutu: 1/10; 1/16; 1/2; 1/32; 1/4; 1/8; 3/4; 4/4; 7/8; Tam boyutlu; Diğer
pt-BR: Tamanho do instrumento de corda: 1/10; 1/16; 1/2; 1/32; 1/4; 1/8; 3/4; 4/4; 7/8; Tamanho real; Outro
th: ขนาดเครื่องสาย: 1/10; 1/16; 1/2; 1/32; 1/4; 1/8; 3/4; 4/4; 7/8; ขนาดมาตรฐาน; อื่นๆ
ja: 弦楽器のサイズ: 1/10; 1/16; 1/2; 1/32; 1/4; 1/8; 3/4; 4/4; 7/8; フルサイズ; その他
vi: Kích thước nhạc cụ dây: 1/10; 1/16; 1/2; 1/32; 1/4; 1/8; 3/4; 4/4; 7/8; Cỡ chuẩn; Khác
cs: Velikost strunného nástroje: 1/10; 1/16; 1/2; 1/32; 1/4; 1/8; 3/4; 4/4; 7/8; Plná velikost; Jiné
pt-PT: Tamanho de instrumento de cordas: 1/10; 1/16; 1/2; 1/32; 1/4; 1/8; 3/4; 4/4; 7/8; Tamanho completo; Outro
ru: Размер струнного инструмента: 1/10; 1/16; 1/2; 1/32; 1/4; 1/8; 3/4; 4/4; 7/8; Полноразмерный; Другой
ro-RO: Dimensiunea instrumentului cu coarde: 1/10; 1/16; 1/2; 1/32; 1/4; 1/8; 3/4; 4/4; 7/8; Dimensiune completă; Altele
nb: Strenginstrumentstørrelse: 1/10; 1/16; 1/2; 1/32; 1/4; 1/8; 3/4; 4/4; 7/8; Full størrelse; Annet
hu: Vonós hangszer mérete: 1/10; 1/16; 1/2; 1/32; 1/4; 1/8; 3/4; 4/4; 7/8; Teljes méret; Egyéb
fi: Jousisoittimen koko: 1/10; 1/16; 1/2; 1/32; 1/4; 1/8; 3/4; 4/4; 7/8; Täysikokoinen; Muu
pl: Wielkość instrumentu strunowego: 1/10; 1/16; 1/2; 1/32; 1/4; 1/8; 3/4; 4/4; 7/8; Pełnowymiarowy; Inne
fr: Taille de l’instrument à cordes: 1/10; 1/16; 1/2; 1/32; 1/4; 1/8; 3/4; 4/4; 7/8; Taille réelle; Autre
hr-HR: Veličina gudačkog instrumenta: 1/10; 1/16; 1/2; 1/32; 1/4; 1/8; 3/4; 4/4; 7/8; Puna veličina; Ostalo
zh-CN: 弦乐器尺寸: 1/10; 1/16; 1/2; 1/32; 1/4; 1/8; 3/4; 4/4; 7/8; 全尺寸; 其他
zh-TW: 弦樂器尺寸: 1/10; 1/16; 1/2; 1/32; 1/4; 1/8; 3/4; 4/4; 7/8; 全尺寸; 其他
sv: Storlek på stränginstrument: 1/10; 1/16; 1/2; 1/32; 1/4; 1/8; 3/4; 4/4; 7/8; Fullstorlek; Övrigt
da: Strengeinstrumentstørrelse: 1/10; 1/16; 1/2; 1/32; 1/4; 1/8; 3/4; 4/4; 7/8; Fuld størrelse; Andet
en: String instrument size: 1/10; 1/16; 1/2; 1/32; 1/4; 1/8; 3/4; 4/4; 7/8; Full size; Other
it: Dimensione dello strumento a corda: 1/10; 1/16; 1/2; 1/32; 1/4; 1/8; 3/4; 4/4; 7/8; Dimensione piena; Altro
lt-LT: Styginių instrumentų dydis: 1/10; 1/16; 1/2; 1/32; 1/4; 1/8; 3/4; 4/4; 7/8; Įprasto dydžio; Kita
ko: 현악기 크기: 1/10; 1/16; 1/2; 1/32; 1/4; 1/8; 3/4; 4/4; 7/8; 풀사이즈; 기타
nl: Formaat snaarinstrument: 1/10; 1/16; 1/2; 1/32; 1/4; 1/8; 3/4; 4/4; 7/8; Volledige grootte; Andere
bg-BG: Размер на струнен инструмент: 1/10; 1/16; 1/2; 1/32; 1/4; 1/8; 3/4; 4/4; 7/8; Пълен размер; Други
el: Μέγεθος έγχορδου οργάνου: 1/10; 1/16; 1/2; 1/32; 1/4; 1/8; 3/4; 4/4; 7/8; Πλήρους μεγέθους; Άλλο